
\vspace{1.8em}
\begin{minipage}{\textwidth}
\stepcounter{mallinumber}
\textbf{Tüüpsõnamall \arabic{mallinumber}\,\vadja{lumi}}\\

\begin{sideways}
\begin{tabular}{l l}
muutvormimall & tunnused \\
\hline
\underline{lu}\,+\,mi & \textsc{ sg nom } \\
\underline{lu}\,+\,mõ & \textsc{ sg gen } \\
\underline{lu}\,+\,ntõ & \textsc{ sg par } \\
\underline{lu}\,+\,mõsõ & \textsc{ sg ill } \\
\underline{lu}\,+\,mõz & \textsc{ sg ine } \\
\underline{lu}\,+\,mõss & \textsc{ sg ela } \\
\underline{lu}\,+\,mõllõ & \textsc{ sg all } \\
\underline{lu}\,+\,mõll & \textsc{ sg ade } \\
\underline{lu}\,+\,mõlt & \textsc{ sg abl } \\
\underline{lu}\,+\,mõssi & \textsc{ sg tra } \\
\underline{lu}\,+\,mõssaa & \textsc{ sg ter } \\
\underline{lu}\,+\,mõka & \textsc{ sg com } \\
\underline{lu}\,+\,mõd & \textsc{ pl nom } \\
\underline{lu}\,+\,mijõ & \textsc{ pl gen } \\
\underline{lu}\,+\,miit & \textsc{ pl par } \\
\underline{lu}\,+\,miisõ & \textsc{ pl ill } \\
\underline{lu}\,+\,miiz & \textsc{ pl ine } \\
\underline{lu}\,+\,miiss & \textsc{ pl ela } \\
\underline{lu}\,+\,miillõ & \textsc{ pl all } \\
\underline{lu}\,+\,miill & \textsc{ pl ade } \\
\underline{lu}\,+\,miilt & \textsc{ pl abl } \\
\underline{lu}\,+\,miissi & \textsc{ pl tra } \\
\underline{lu}\,+\,miissaa & \textsc{ pl ter } \\
\underline{lu}\,+\,mijka & \textsc{ pl com } \\
\end{tabular}
\end{sideways}
\captionof{table}{Tüüpsõna \arabic{mallinumber}\,\textit{lumi} ekstraheeritud muutvormimallid.}
\label{tab:tüüpsõnamall-lumi}

\end{minipage}

 
\vspace{1em}
\noindent Tüüpsõna ei hõlma teisi lekseeme vormi\-sõnastikus.
